【裁判字號】    99,審訴,120
【裁判日期】    990512
【裁判案由】    清償債務
【裁判全文】
臺灣臺北地方法院民事判決             99年度審訴字第120號
原      告  丁○○○
訴訟代理人  丙○○
被      告  大清藥王股份有限公司
法定代理人  乙○○
被      告  甲○○
共      同
訴訟代理人  盧國勳律師
複  代理人  蔡行志律師
上列當事人間請求清償債務事件，本院於民國99年4 月28日言詞
辯論終結，判決如下：
    主      文
被告應連帶給付原告新臺幣參佰伍拾萬元，及自民國九十八年四
月二十六日起至清償日止，按年息百分之三點二五計算之利息。
訴訟費用新臺幣參萬伍仟陸佰伍拾元由被告連帶負擔。
    事實及理由
一原告起訴主張：
  (一)被告大清藥王股份有限公司（下稱大清藥王公司）於民國96
    年7月31日向伊借款新臺幣（下同）350萬元未償，被告甲○
    ○嗣於同年9 月19日與訴外人樂秉松、畢彩琳簽訂股份讓渡
    協議書，約定於樂秉松、畢彩琳將彼等所持有大清藥王公司
    股權270,118 股、65,882股全數讓與被告甲○○後，前開欠
    款由被告甲○○、大清藥王公司連帶負清償之責，還款方式
    為自96年9月26日起18個月內償還本金350萬元，並自96年 9
    月起按月於每月25日前繳付依年息3.25% 計算之利息；如有
    任何一期未依約付款，債務視為全部到期，應一次清償全部
    欠款。
  (二)詎被告甲○○於96年10月25日、96年12月24日取得樂秉松、
    畢彩琳上開持股，並辦妥股權移轉登記後，僅償還利息至98
    年3 月止，已喪失期限利益，債務視為全部到期，尚欠本金
    350 萬元及利息未償，雖迭經催討，仍拒不清償，爰依兩造
    間之消費借貸契約及前開股份讓渡協議書，提起本件訴訟等
    語。聲明為：如主文第1 項所示。
二被告則抗辯：消費借貸契約為要物契約，原告應就已交付 350
  萬元予大清藥王公司之事實負舉證之責等語。聲明為：原告之
  訴駁回。
三得心證之理由：
  (一)原告主張被告大清藥王公司向其借款未償，被告甲○○為清
    償前開借款事宜而與訴外人樂秉松、畢彩琳簽訂股份讓渡協
    議書，承諾於樂秉松、畢彩琳將彼等所持有大清藥王公司股
    權全數讓與被告甲○○後，前開欠款由被告甲○○、大清藥
    王公司連帶負清償之責，被告甲○○已取得樂秉松、畢彩琳
    上開持股，並辦妥股權移轉登記，惟未依約履行等情，業據
    提出與所述相符之借據、股份讓渡協議書、大清藥王公司章
    程、股東名簿、借貸款項明細、存摺明細查詢表等件為證（
    見支付命令卷第3-10頁、本院卷第48-56 頁），堪信為真。
    被告雖辯稱原告並未交付借款云云，惟查：原告主張已交付
    350 萬元予被告大清藥王公司之事實，有借據及借貸款項明
    細、存摺明細查詢表在卷可憑，是原告與被告大清藥王公司
    間確已成立消費借貸契約，應堪認定。被告以前揭情詞置辯
    ，委無可取。
  (二)按借用人應於約定期限內，返還與借用物種類、品質、數量
    相同之物，民法第478 條定有明文。又系爭股份讓渡協議書
    第1條第5項明載：「…甲方（即樂秉松）在該公司（即被告
    大清藥王公司）之持股為270,118 股，乙方（即畢彩琳）在
    該公司之持股為65,882股，甲乙方均願全部讓渡予丙方（即
    被告甲○○）或其指定人，甲乙丙方並願且同意履行下列事
    項：該公司向丁○○○借款350 萬元，由丙方及該公司連帶
    負責於18個月內還清350 萬元之借款予丁○○○，而利息部
    分亦由丙方及該公司負責連帶清償…」等語。被告大清藥王
    公司向原告借款未償，而樂秉松、畢彩琳業將彼等所持有大
    清藥王公司股權全數讓與被告甲○○等情，前已述及，則被
    告大清藥王公司依其與原告間之消費借貸契約，自應負清償
    上開借款之責；被告甲○○依系爭股份讓渡協議書第1條第5
    項之約定，則應就上開借款負連帶清償之責。
  (三)綜上所述，原告依據兩造間之消費借貸契約及系爭股份讓渡
    協議書，訴請被告連帶給付350萬元，及自98年4月26日起至
    清償日止，按年息百分之3.25計算之利息，為有理由，應予
    准許。
  (四)本件事證已明，兩造其餘主張及舉證，核與判決結果無影響
    ，爰不再一一論列，併予敘明。
四訴訟費用負擔之依據：民事訴訟法第85條第2項。
中    華    民    國    99    年    5     月    12    日
                  民事第六庭    法  官  陳婷玉
以上正本係照原本作成
如對本判決上訴，須於判決送達後20日內向本院提出上訴狀
中    華    民    國    99    年    5     月    12    日
                                書記官  吳鸝稻

司法院資訊處製作；財團法人民間司法改革基金會備份。
